臺灣臺北地方法院民事簡易判決
111年度北簡字第180號
原      告  臺灣新光商業銀行股份有限公司

法定代理人  李增昌  
訴訟代理人  郭偉成  
            蕭雅茹  
被      告  蔡孟蒔  
上列當事人間請求給付簽帳卡消費款事件，本院於中華民國111
年3月1日言詞辯論終結，本院判決如下︰
    主      文
被告應給付原告新臺幣貳拾參萬捌仟玖佰玖拾壹元，及其中新臺
幣貳拾參萬壹仟貳佰參拾捌元自民國一百一十年六月二十八日起
至清償日止，按週年利率百分之七點六三計算之利息。
訴訟費用新臺幣貳仟伍佰肆拾元由被告負擔。
本判決得假執行。
    事實及理由
一、原告主張：被告於民國98年11月間向原告申請信用卡使用，
    經原告審核後，發給被告信用卡，兩造間成立信用卡契約。
    依約定被告到特約商店簽帳消費後，委託原告先行墊款給特
    約商店，再由原告向被告請求償還帳款。被告則應於每月繳
    款截止日之前向原告清償帳款，如有積欠款項或逾期清償等
    情事者，則依信用卡約定條款第14條及第15條之約定，應將
    每筆「得計入循環信用本金之帳款」，就該帳款之餘額以帳
    務入帳時被告電腦評分結果適用之差別利率年息，自起息日
    起計算至該筆帳款結清之日止（元以下四捨五入）之利息，
    惟原告得在前述最高利率範圍內視被告之信用狀況與金融機
    構往來情形訂定信用卡差別利率。債務人如有第22條、第23
    條各項約定情事之一者，原告得逕行終止信用卡契約、隨時
    縮短被告延後付款期限或視為全部到期。被告並依約給付違
    約金。經查，截至110年6月27日止，被告已累計新臺幣（下
    同）231,238元款項未給付，連同截至110年6月27日止之循
    環信用利息與違約金，合計尚積欠238,991元正款項未付，
    雖經原告催討，仍未依約清償，致原告受有損失，爰依法提
    起本件訴訟等語。並聲明：被告應給付原告238,991元，及
    其中231,238元自110年6月28日起至清償日止，按週年利率
    7.63%計算之利息。
二、被告則以：我有積欠信用卡款項沒有清償，現在有債務清償
    更生程序，還在臺灣士林地方法院審理等語，資為抗辯。並
    聲明：原告之訴駁回。
三、經查，原告主張之事實，業據其提出信用卡申請書、信用卡
    約定條款、應收帳款明細表、利率請求查詢表等件為證，並
    為被告所不爭執，自堪信原告主張之事實為真實。被告雖辯
    稱：現在有債務清償更生程序，還在臺灣士林地方法院審理
    云云，惟按法院裁定開始更生程序後，對於債務人不得開始
    或繼續訴訟及強制執行程序，消費者債務清理條例第48條第
    2項本文定有明文，查本件被告尚未經法院裁定開始更生程
    序，揆諸前揭規定，則本案自得繼續訴訟程序，是被告前揭
    所辯，並不足採。惟如嗣後被告經法院裁定開始更生，原告
    仍應依更生程序行使其權利，併此敘明。
四、從而，原告依契約關係，請求被告給付如主文第1項所示，
    即屬有據，應予准許。
五、本件係就民事訴訟法第427 條適用簡易程序所為被告敗訴之
    判決，依同法第389 條第1 項第3 款規定，應依職權宣告假
    執行。
六、本件訴訟費用額，依後附計算書確定如主文所示金額。
中　　華　　民　　國　　111 　年　　3 　　月　　8 　　日
　　　　　　　  　       臺北簡易庭　
　　　　　　　　　            法　    官　郭美杏
以上正本係照原本作成。
如不服本判決，應於判決送達後20日內向本院（臺北市○○○路
0 段000 巷0 號）提出上訴狀。（須按他造當事人之人數附繕本
）。如委任律師提起上訴者，應一併繳納上訴審裁判費。
中　　華　　民　　國　　111 　年　　3 　　月　　8 　　日
            　　　　　　　　　書　記　官  林玗倩
計　　算　　書
項　　　　目             金　額（新臺幣）     　　備　註
第一審裁判費   　 　　   2,540元
合　　　　計　　　       2,540元